---
title: "作品名稱：針對高事故發生地區之事故預測模型"
author: "隊伍名稱：Civit"
CJKmainfont: Microsoft YaHei
output:
  pdf_document:
    includes:
      header-includes:
        - \usepackage{xeCJK}
    keep_tex: yes
    latex_engine: xelatex
---

```{r setup, include=FALSE}
knitr::opts_chunk$set(echo = FALSE,
                      warning = FALSE,
                      error = FALSE,
                      cache = TRUE)
library(tidyverse)
library(magrittr)
library(ggplot2)
library(dplyr)
library(car)
library(gridExtra)

data = read_csv("C:/Users/User/Desktop/freeway/freeway_main.csv")
```

## EDA 

### modify

```{r}
colnames(data)[c(6,7,8,9,10,11,15,16,19:29,31,32)] = c("公路名稱","公里","公尺","向車道","二十四小時內死亡人數","二至三十日內死亡人數","道路類別代碼","速限","路面狀況_路面鋪裝代碼","路面狀況_路面狀態代碼","路面狀況_路面缺陷代碼","道路障礙_障礙物代碼","道路障礙_視距代碼","號誌_號誌種類代碼","號誌_號誌動作代碼","車道劃分設施_分向設施子類別代碼","車道劃分設施_分道設施_快車道或一般車道間代碼","車道劃分設施_分道設施_快慢車道間代碼","車道劃分設施_分道設施_路面邊線代碼","肇因研判子類別代碼_主要","車種")
data = data%>%
  separate("發生時間", c("發生時間_時","發生時間_分","發生時間_秒"), sep = c(2,4))
```

#### missing value 

```{r}
par(mfrow = c(1,1), mar = c(3,3,2,1))
tmp = apply(data, 2, function(x) sum(is.na(x)))
barplot(tmp[which(tmp>0)], main = "數據中的遺失值數量")
# find out when problem arise
```

```{r}
index = which(is.na(data$"公尺"))
index2 = which(colnames(data) == "公尺")
data[index, index2] = 0
# 0 公尺
index = which(is.na(data$"肇因研判子類別代碼_主要"))
index2 = which(colnames(data) == "肇因研判子類別代碼_主要")
data[index, index2] = "43"
# 43 不明原因肇事
index = which(is.na(data$"車種"))
index2 = which(colnames(data) == "車種")
data[index, index2] = "G06"
# G06 其他車
```

#### merge km & m 

```{r}
data%<>%
  mutate(公里 = 公里 + 0.001*公尺)
data = data[,-which(colnames(data) == "公尺")]
```

### count freeway

```{r}
data%>%
  count(公路名稱, sort = T)
```

```{r}
par(mfrow = c(2,2), mai = c(0.5,0.5,0.5,0.1))
tmp = data%>%
  filter(公路名稱 == "國道1號")%>%
  filter(向車道 == "北")
tmp%<>%as.data.frame()
tmp$"公里"%>%densityPlot(bw = 3, main = "國道一號-北上-意外發生頻率之核密度圖")
abline(v = 33.9, lwd = 2, lty = 2, col = "blue")
text(x = 33.9+80, y = 0.01, "01F0339N(高公局-五股)", cex = 1.5)
tmp = data%>%
  filter(公路名稱 == "國道1號")%>%
  filter(向車道 == "南")
tmp%<>%as.data.frame()
tmp$"公里"%>%densityPlot(bw = 3, main = "國道一號-南下-意外發生頻率之核密度圖")
abline(v = 172.5, lwd = 2, lty = 2, col = "red")
text(x = 172.5+60, y = 0.006, "01F1725S(豐原-大雅)", cex = 1.5)
tmp = data%>%
  filter(公路名稱 == "國道3號")%>%
  filter(向車道 == "北")
tmp%<>%as.data.frame()
tmp$"公里"%>%densityPlot(bw = 3, main = "國道三號-北上-意外發生頻率之核密度圖", col = "purple")
abline(v = c(39.4), lwd = 2, lty = 2, col = "blue")
text(x = 39.4+80, y = 0.01, "03F0394N(土城-中和)", cex = 1.5)

tmp = data%>%
  filter(公路名稱 == "國道3號")%>%
  filter(向車道 == "南")
tmp%<>%as.data.frame()
tmp$"公里"%>%densityPlot(bw = 3, main = "國道三號-南下-意外發生頻率之核密度圖", col = "purple")
abline(v = c(33.7), lwd = 2, lty = 2, col = "red")
text(x = 33.7+80, y = 0.015, "03F0337S(安坑-中和)", cex = 1.5)
```


### accident compare

```{r}
gg1 = data%>%
  count(發生日期, sort = TRUE)%>%
  filter(n > 140)%>%
  mutate(發生日期 = reorder(發生日期, n))%>%
  ggplot(aes(發生日期, n))+
  geom_col()+
  xlab(NULL)+
  geom_hline(yintercept = 140, col = "red", lty = 2, lwd = 2)+
  coord_flip()+
  ggtitle("國道事故發生數量(依日期排序)")+
  theme(plot.title = element_text(hjust = 0.5))
gg2 = data%>%
  count(發生時間_時, sort = TRUE)%>%
  filter(n > 1700)%>%
  mutate(發生時間_時 = reorder(發生時間_時, n))%>%
  ggplot(aes(發生時間_時, n))+
  geom_col()+
  xlab(NULL)+
  geom_hline(yintercept = 1700, col = "red", lty = 2, lwd = 2)+
  coord_flip()+
  ggtitle("國道事故發生數量(依小時排序)")+
  theme(plot.title = element_text(hjust = 0.5))
gg3 = data%>%
  count(發生縣市名稱, sort = TRUE)%>%
  filter(n > 1000)%>%
  mutate(發生縣市名稱 = reorder(發生縣市名稱, n))%>%
  ggplot(aes(x = 發生縣市名稱, y = n))+
  geom_col()+
  xlab(NULL)+
  geom_hline(yintercept = 1000, col = "red", lty = 2, lwd = 2)+
  coord_flip()+
  ggtitle("國道事故發生數量(依縣市排序)")+
  theme(plot.title = element_text(hjust = 0.5))
gg4 = data%>%
  count(發生市區鄉鎮名稱, sort = TRUE)%>%
  filter(n > 550)%>%
  mutate(發生市區鄉鎮名稱 = reorder(發生市區鄉鎮名稱, n))%>%
  ggplot(aes(x = 發生市區鄉鎮名稱, y = n))+
  geom_col()+
  xlab(NULL)+
  geom_hline(yintercept = 550, col = "red", lty = 2, lwd = 2)+
  coord_flip()+
  ggtitle("國道事故發生數量(依市區鄉鎮排序)")+
  theme(plot.title = element_text(hjust = 0.5))
grid.arrange(gg1, gg2,gg3,gg4, ncol = 2)
remove(gg1,gg2,gg3,gg4)
```
```{r}
data%>%
  filter(發生市區鄉鎮名稱 %in% c("蘆竹區","泰山區"))%>%
  count(事故類型及型態子類別代碼, sort = T)
```
```{r}
par(mfrow = c(2,1), mai = c(0.5,0.5,0.5,0.1))
tmp = data%>%
  filter(公路名稱 == "國道1號")%>%
  filter(公里 > 30 & 公里 < 55)
tmp%<>%as.data.frame()
tmp$"公里"%>%densityPlot(bw = 2, main = "國道一號-30k至55k-意外發生頻率之核密度圖")
points(x = c(32,33,35,41,49,52), y = rep(0.003,6), col = "red", pch = 17)
tmp = data%>%
  filter(公路名稱 == "國道2號")
tmp%<>%as.data.frame()
tmp$"公里"%>%densityPlot(bw = 2, main = "國道二號-0k至20k-意外發生頻率之核密度圖")
points(x = c(0,1,4,8,11,18,20), y = rep(0.003,7), col = "red", pch = 17)
```
```{r}
data%>%
  filter(公路名稱 == "國道1號")%>%
  filter(向車道 == "南")%>%
  filter(公里 > 166.4 & 公里 < 177.4)%>%
  count(車道劃分設施_分道設施_快車道或一般車道間代碼,sort = T)
data%>%
  count(車道劃分設施_分道設施_快車道或一般車道間代碼,sort = T)
data%>%
  filter(事故類型及型態子類別代碼 %in% c(12,13))%>%
  count(事故位置子類別代碼,sort = T)

```

### death + hurt

```{r}
data%>%
  count(肇因研判子類別代碼_主要, sort = TRUE)%>%
  mutate(prop = n/dim(data)[1])
```

```{r}
data%>%
  count(事故類型及型態子類別代碼, sort = T)
```


```{r}
data%>%
  filter(二十四小時內死亡人數 != "0" | 二至三十日內死亡人數 != "0")%>%
  count(公路名稱, sort = TRUE)
data%>%
  filter(二至三十日內死亡人數 != "0")%>%
  count(公路名稱, sort = TRUE)
```

可以看到在 2019 年, 國一以及國三為主要發生重大車禍之公路, 而其中受傷之用路人又以 24 小時內死亡為主, 2-30日死亡之數量僅占 7 件 (4件在國一,3件在國三)


是甚麼造成死亡事件

#### 交通局角度

希望整體事故率下降, 降低車禍發生最需要注意哪情況發生

```{r}
tmp = data%>%
  filter(事故類別名稱 != "A3")%>%
  count(肇因研判子類別代碼_主要, sort = TRUE)
tmp
```


23 : 未注意車前狀態,
7 : 變換車道或方向不當,
26 : 違反特定標誌(線)禁制,
39 : 拋錨未採安全措施

```{r}
data%>%
  filter(事故類別名稱 != "A3")%>%
  count(事故類別名稱, sort = TRUE)
```

A1類交通事故係指造成人員當場或24小時內死亡之案件，
A2類交通事故則是指造成人員受傷或24小時後死亡之案件，
A3類指車輛碰撞造成財損，但無人員傷亡案件


#### 自私駕駛人_肇因角度

自私一點, 不管整體行車安全(追撞)以及財物損失, 受傷或死亡對他而言才是損失

```{r}
tmp = data%>%
  count(肇因研判子類別代碼_主要, sort = TRUE)%>%
  inner_join(tmp, by = "肇因研判子類別代碼_主要", suffix = c(".acc", ".hurt"))%>%
  mutate(hurt_rate = n.hurt/n.acc)%>%
  arrange(desc(hurt_rate))%>%
  mutate(prop = n.acc/dim(data)[1])
tmp
```

0.1 比例 : 

26 : 違反特定標誌(線)禁制
39 : 拋錨未採安全措施
21 : 酒醉(後)駕駛失控
22 : 疲勞(患病)駕駛失控
14 : 未依規定減速
13 : 超速失控



#### 自私駕駛人_車種角度

```{r}
tmp1 = data%>%
  count(車種, sort = T)
tmp2 = data%>%
  filter(事故類別名稱 != "A3")%>%
  count(車種, sort = T)
inner_join(tmp1, tmp2, by = "車種", suffix = c(".tot",".death"))%>%
  filter(n.tot > 20)%>%
  mutate(prop = n.death/n.tot)%>%
  arrange(desc(prop))

```

(1.) 機車在高速公路出入口可能要多加留意, 因為一有事故發生就有0.83的機率受傷甚至死亡
(2.) 於高速公路行駛時注意大客車動向
(3.) 計程車,小貨車請小心駕駛

### accident type I

```{r}
data%>%
  count(事故類別名稱, sort = TRUE)%>%
  mutate(prop = n/sum(n))
```

大部分都是受傷或是財物損失, 人員死亡事件較少

```{r}
tmp = data%>%
  filter(事故類別名稱 == "A1")%>%
  select(速限)%>%
  as.data.frame()
tmp$"速限"%>%densityPlot(xlim = c(0,210), ylim = c(0,0.1))
tmp = data%>%
  filter(事故類別名稱 == "A2")%>%
  select(速限)%>%
  as.data.frame()
density(tmp$"速限")%>%lines(col = "red", lwd = 2)
tmp = data%>%
  filter(事故類別名稱 == "A3")%>%
  select(速限)%>%
  as.data.frame()
density(tmp$"速限")%>%lines(col = "green", lwd = 2)
legend("topright", legend = c("A1","A2","A3"), lwd = 2, col = c("black", "red", "green"), lty = 1)
```

國道事故中,不同事故類別的 density plot 看起來沒有太大的差異


```{r}
data%>%
  filter(事故類別名稱 == "A1")%>%
  count(事故位置子類別代碼)
```

死亡車禍發生在快車道

```{r}
tmp = data%>%
  filter(事故類別名稱 == "A1")%>%
  as.data.frame()
tmp$"公里"%>%hist(breaks = 20)
# 前十公里就有 12 個 24 小時內死亡車禍
```


```{r}
tmp%>%
  filter(公里 < 10.5)%>%
  group_by(公路名稱)%>%
  summarise(n())
tmp%>%
  group_by(公路名稱)%>%
  summarise(n())
```

死亡車禍沒有特定集中在疫區的傾向

多為個人因素
譬如 : 彎道未減速, 酒駕, 或是不明原因


### accident type II

在所有國道事故中, 篩選發生次數大於一千之肇因進而排序

```{r}
data%>%
  count(肇因研判子類別代碼_主要, sort = TRUE)%>%filter(n > 1000)
```

16未保持行車安全距離

23未注意車前狀態

07變換車道或方向不當

上面順序同 107 年[高工局](https://www.freeway.gov.tw/Publish.aspx?cnid=516&p=2849)統計結果


### 酒駕以及疲勞駕駛(no pattern)

```{r}
data%>%
  filter(肇因研判子類別代碼_主要 == 21)%>%
  count(發生時間_時, sort = T)
  
tmp = data%>%
  filter(肇因研判子類別代碼_主要 == 22)%>%
  select(公里)%>%
  as.data.frame()
tmp$"公里"%>%hist(breaks = 20)
```




### 東西南北對照

```{r}
data%>%
  filter(向車道 == "北")%>%
  count(公路名稱, sort = T)
```

```{r}
data%>%
  filter(向車道 == "南")%>%
  count(公路名稱, sort = T)
```

向北巷南不分軒輊

```{r}
data%>%
  filter(向車道 %in% c("東","西"))%>%
  count(公路名稱, sort = T)
```


### 向北意外發生地點(1號)

```{r}
tmp = data%>%
  filter(公路名稱 == "國道3號")%>%
  filter(向車道 == "北")%>%
  select(公里)%>%
  as.data.frame()
tmp$"公里"%>%densityPlot(main = "事故發生於特定公里公尺之頻率(北向)")
tmp = data%>%
  filter(公路名稱 == "國道1號")%>%
  filter(向車道 == "北")%>%
  select(公里)%>%
  as.data.frame()
density(tmp$"公里")%>%lines(col = "Red", lwd = 2)

legend("topright", legend = c("國道三號","國道一號"), lwd = 2, col = c("black", "red"), lty = 1)
```

#### 縮小範圍至 0-100

```{r}
tmp = data%>%
  filter(公路名稱 == "國道3號")%>%
  filter(向車道 == "北")%>%
  filter(公里 < 100)%>%
  select(公里)%>%
  as.data.frame()
tmp$"公里"%>%densityPlot(main = "事故發生於特定公里公尺之頻率(北向 0~100 公里處)")
tmp = data%>%
  filter(公路名稱 == "國道1號")%>%
  filter(向車道 == "北")%>%
  filter(公里 < 100)%>%
  select(公里)%>%
  as.data.frame()
density(tmp$"公里")%>%lines(col = "Red", lwd = 2)

legend("topright", legend = c("國道三號","國道一號"), lwd = 2, col = c("black", "red"), lty = 1)
```

##### group 1 國一北上 20-30


```{r}
tmp = data%>%
  filter(公路名稱 == "國道1號")%>%
  filter(向車道 == "北")%>%
  filter(公里 < 50 & 公里 > 15.5)%>%
  select(公里)%>%
  as.data.frame()
tmp$"公里"%>%densityPlot(col = "Red", lwd = 2)
```


```{r}
tmp = data%>%
  filter(公路名稱 == "國道1號")%>%
  filter(向車道 == "北")%>%
  filter(公里 < 33 & 公里 > 15.5)%>%
  select(公里)%>%
  as.data.frame()
tmp$"公里"%>%densityPlot(col = "Red", lwd = 2)
abline(v = c(21.3,23.3,25.6,29.3), lwd = 2, lty = 2)
```
##### group 2 國一北上 30-50

```{r}
tmp = data%>%
  filter(公路名稱 == "國道1號")%>%
  filter(向車道 == "北")%>%
  filter(公里 < 50 & 公里 > 27)%>%
  select(公里)%>%
  as.data.frame()
tmp$"公里"%>%densityPlot(col = "Red", lwd = 2)
abline(v = c(29.3,33.9,37.6,41.3,46.7), lwd = 2, lty = 2)
```


##### group 3 國一北上 80-100

```{r}
tmp = data%>%
  filter(公路名稱 == "國道1號")%>%
  filter(向車道 == "北")%>%
  filter(公里 < 105 & 公里 > 75)%>%
  select(公里)%>%
  as.data.frame()
tmp$"公里"%>%densityPlot(col = "Red", lwd = 2)
abline(v = c(75.0,88.0,92.8,95.6,97.9), lwd = 2, lty = 2)
```

要注意的一點是 兩條 density curve 間是不能進行比較的

### 向北意外發生地點(3號)

```{r}
tmp = data%>%
  filter(公路名稱 == "國道3號")%>%
  filter(向車道 == "北")%>%
  filter(公里 < 80 & 公里 > 25)%>%
  select(公里)%>%
  as.data.frame()
tmp$"公里"%>%densityPlot(col = "green")
#abline(v = c(30.1,33.8,39.4,44.7,49.8,52.5,55.9,64.8,69.8,78.3), lwd = 2, lty = 2)
```
#### 範圍縮至 30-80

##### group 2 國三北上 30-40

```{r}
tmp = data%>%
  filter(公路名稱 == "國道3號")%>%
  filter(向車道 == "北")%>%
  filter(公里 < 40 & 公里 > 30)%>%
  select(公里)%>%
  as.data.frame()
tmp$"公里"%>%densityPlot(col = "green")
abline(v = c(33.8,39.4), lwd = 2, lty = 2)
```

##### group 2 國三北上 40-50

```{r}
tmp = data%>%
  filter(公路名稱 == "國道3號")%>%
  filter(向車道 == "北")%>%
  filter(公里 < 55 & 公里 > 39)%>%
  select(公里)%>%
  as.data.frame()
tmp$"公里"%>%densityPlot(col = "green")
abline(v = c(39.4,44.7,49.8,52.5), lwd = 2, lty = 2)
```


##### group 3 國三北上 50 - 80 

```{r}
tmp = data%>%
  filter(公路名稱 == "國道3號")%>%
  filter(向車道 == "北")%>%
  filter(公里 < 80 & 公里 > 52)%>%
  select(公里)%>%
  as.data.frame()
tmp$"公里"%>%densityPlot(col = "green")
abline(v = c(52.5,55.9,64.8,69.8), lwd = 2, lty = 2)
```













### 向南意外發生地點(1號)

```{r}
tmp = data%>%
  filter(公路名稱 == "國道3號")%>%
  filter(向車道 == "南")%>%
  select(公里)%>%
  as.data.frame()
tmp$"公里"%>%densityPlot(main = "事故發生於特定公里公尺之頻率(南向)")
tmp = data%>%
  filter(公路名稱 == "國道1號")%>%
  filter(向車道 == "南")%>%
  select(公里)%>%
  as.data.frame()
density(tmp$"公里")%>%lines(col = "Red", lwd = 2)

legend("topright", legend = c("國道三號","國道一號"), lwd = 2, col = c("black", "red"), lty = 1)
```

#### 縮小範圍至 0-100

```{r}
tmp = data%>%
  filter(公路名稱 == "國道3號")%>%
  filter(向車道 == "南")%>%
  filter(公里 < 100)%>%
  select(公里)%>%
  as.data.frame()
tmp$"公里"%>%densityPlot(main = "事故發生於特定公里公尺之頻率(北向 0~100 公里處)")
tmp = data%>%
  filter(公路名稱 == "國道1號")%>%
  filter(向車道 == "南")%>%
  filter(公里 < 100)%>%
  select(公里)%>%
  as.data.frame()
density(tmp$"公里")%>%lines(col = "Red", lwd = 2)

legend("topright", legend = c("國道三號","國道一號"), lwd = 2, col = c("black", "red"), lty = 1)
```

##### group 1 國一南下 15-65


```{r}
tmp = data%>%
  filter(公路名稱 == "國道1號")%>%
  filter(向車道 == "南")%>%
  filter(公里 < 67 & 公里 > 10)%>%
  select(公里)%>%
  as.data.frame()
tmp$"公里"%>%densityPlot(col = "Red", lwd = 2)
abline(v = c(15.5,18.2,24.8,26.4,29.3,33.9,37.6,41.3,46.7,50.9,53.2,56.2,57.8,63.3), lty = 2, lwd = 2)
```


##### group 2 國一南下 80-100

```{r}
tmp = data%>%
  filter(公路名稱 == "國道1號")%>%
  filter(向車道 == "南")%>%
  filter(公里 < 102 & 公里 > 78)%>%
  select(公里)%>%
  as.data.frame()
tmp$"公里"%>%densityPlot(col = "Red", lwd = 2)
abline(v = c(75.0,88.0,92.8,95.0,98.0,104.5), lwd = 2, lty = 2)
```



要注意的一點是 兩條 density curve 間是不能進行比較的

### 向南意外發生地點(3號)

```{r}
tmp = data%>%
  filter(公路名稱 == "國道3號")%>%
  filter(向車道 == "南")%>%
  filter(公里 < 82 & 公里 > 23)%>%
  select(公里)%>%
  as.data.frame()
tmp$"公里"%>%densityPlot(col = "green")
```
#### 範圍縮至 30-80

##### group 1 國三北上 30-40

```{r}
tmp = data%>%
  filter(公路名稱 == "國道3號")%>%
  filter(向車道 == "南")%>%
  filter(公里 < 42 & 公里 > 28)%>%
  select(公里)%>%
  as.data.frame()
tmp$"公里"%>%densityPlot(col = "green")
abline(v = c(30.1,33.7,39.4,44.7,49.8,55.9), lwd = 2, lty = 2)
```

##### group 2 國三北上 45-55

```{r}
tmp = data%>%
  filter(公路名稱 == "國道3號")%>%
  filter(向車道 == "南")%>%
  filter(公里 < 57 & 公里 > 43)%>%
  select(公里)%>%
  as.data.frame()
tmp$"公里"%>%densityPlot(col = "green")
abline(v = c(44.7,49.8,52.5,55.9), lwd = 2, lty = 2)
```


##### group 3 國三北上 70-80

```{r}
tmp = data%>%
  filter(公路名稱 == "國道3號")%>%
  filter(向車道 == "南")%>%
  filter(公里 < 82 & 公里 > 68)%>%
  select(公里)%>%
  as.data.frame()
tmp$"公里"%>%densityPlot(col = "green")
abline(v = c(69.8,78.3), lwd = 2, lty = 2)
```



```{r}
g1n1 = data%>%
  filter(公路名稱 == "國道1號")%>%
  filter(向車道 == "北")%>%
  filter(公里 < 30 & 公里 > 20)
g1n2 = data%>%
  filter(公路名稱 == "國道1號")%>%
  filter(向車道 == "北")%>%
  filter(公里 < 50 & 公里 > 30)
g1n3 = data%>%
  filter(公路名稱 == "國道1號")%>%
  filter(向車道 == "北")%>%
  filter(公里 < 100 & 公里 > 80)
g3n1 = data%>%
  filter(公路名稱 == "國道3號")%>%
  filter(向車道 == "北")%>%
  filter(公里 < 40 & 公里 > 30)
g3n2 = data%>%
  filter(公路名稱 == "國道3號")%>%
  filter(向車道 == "北")%>%
  filter(公里 < 50 & 公里 > 40)
g3n3 = data%>%
  filter(公路名稱 == "國道3號")%>%
  filter(向車道 == "北")%>%
  filter(公里 < 100 & 公里 > 80)

g1s1 = data%>%
  filter(公路名稱 == "國道1號")%>%
  filter(向車道 == "南")%>%
  filter(公里 < 65 & 公里 > 15)
g1s2 = data%>%
  filter(公路名稱 == "國道1號")%>%
  filter(向車道 == "南")%>%
  filter(公里 < 100 & 公里 > 80)
g3s1 = data%>%
  filter(公路名稱 == "國道3號")%>%
  filter(向車道 == "南")%>%
  filter(公里 < 40 & 公里 > 30)
g3s2 = data%>%
  filter(公路名稱 == "國道3號")%>%
  filter(向車道 == "南")%>%
  filter(公里 < 55 & 公里 > 45)
g3s3 = data%>%
  filter(公路名稱 == "國道3號")%>%
  filter(向車道 == "南")%>%
  filter(公里 < 80 & 公里 > 70)
```





```{r}

```







年假和一般日的差異 : 凌晨車輛數量有上升, 高峰後延至早上10點後






## other 

```{r}
tmp = y2019%>%
  filter(day == "2019-06-10")%>%
  filter(from == "01F0339N")%>%
  select(day,hour,traffic)%>%
  group_by(hour)%>%
  summarise(sum(traffic))%>%
  as.data.frame()
tmp$`sum(traffic)`%>%plot(type = "b", pch = 19, main = "平日(6/10~6/14), 測站:01F0339N to 01F0376N", ylim = c(0,6000))

date = c("2019-06-11","2019-06-12","2019-06-13","2019-06-14")
for(i in 1:length(date)){
  tmp = y2019%>%
    filter(day == date[i])%>%
    filter(from == "01F0339N")%>%
    select(day,hour,traffic)%>%
    group_by(hour)%>%
    summarise(sum(traffic))%>%
    as.data.frame()
  tmp$`sum(traffic)`%>%lines(type = "b", pch = 19)
}

tmp = y2019%>%
  filter(day == "2019-02-02")%>%
  filter(from == "01F0339N")%>%
  select(day,hour,traffic)%>%
  group_by(hour)%>%
  summarise(sum(traffic))%>%
  as.data.frame()
tmp$`sum(traffic)`%>%plot(type = "b", pch = 19, col = "red", main = "過年(2/2~2/8), 測站:01F0339N to 01F0376N", ylim = c(0,4500))

date = c("2019-02-03","2019-02-04","2019-02-05","2019-02-06","2019-02-07", "2019-02-08")
for(i in 1:length(date)){
  tmp = y2019%>%
    filter(day == date[i])%>%
    filter(from == "01F0339N")%>%
    select(day,hour,traffic)%>%
    group_by(hour)%>%
    summarise(sum(traffic))%>%
    as.data.frame()
  tmp$`sum(traffic)`%>%lines(type = "b", pch = 19, col = "red")
}


tmp = y2019%>%
  filter(day == "2019-04-04")%>%
  filter(from == "01F0339N")%>%
  select(day,hour,traffic)%>%
  group_by(hour)%>%
  summarise(sum(traffic))%>%
  as.data.frame()
tmp$`sum(traffic)`%>%plot(type = "b", pch = 19, col = "blue", main = "過年(4/4~4/7), 測站: 01F0339N to 01F0376N", ylim = c(0,4500))

date = c("2019-04-05","2019-04-06","2019-04-07")
for(i in 1:length(date)){
  tmp = y2019%>%
    filter(day == date[i])%>%
    filter(from == "01F0339N")%>%
    select(day,hour,traffic)%>%
    group_by(hour)%>%
    summarise(sum(traffic))%>%
    as.data.frame()
  tmp$`sum(traffic)`%>%lines(type = "b", pch = 19, col = "blue")
}

########################################

tmp = y2019%>%
  filter(day == "2019-06-10")%>%
  filter(from == "01F0339N")%>%
  select(day,hour,traffic)%>%
  group_by(hour)%>%
  summarise(sum(traffic))%>%
  as.data.frame()
tmp$`sum(traffic)`%>%plot(type = "b", pch = 19, main = "綜合比較, 測站:01F0339N to 01F0376N", ylim = c(0,6000))

date = c("2019-06-11","2019-06-12","2019-06-13","2019-06-14")
for(i in 1:length(date)){
  tmp = y2019%>%
    filter(day == date[i])%>%
    filter(from == "01F0339N")%>%
    select(day,hour,traffic)%>%
    group_by(hour)%>%
    summarise(sum(traffic))%>%
    as.data.frame()
  tmp$`sum(traffic)`%>%lines(type = "b", pch = 19)
}

date = c("2019-02-02","2019-02-03","2019-02-04","2019-02-05","2019-02-06","2019-02-07", "2019-02-08")
for(i in 1:length(date)){
  tmp = y2019%>%
    filter(day == date[i])%>%
    filter(from == "01F0339N")%>%
    select(day,hour,traffic)%>%
    group_by(hour)%>%
    summarise(sum(traffic))%>%
    as.data.frame()
  tmp$`sum(traffic)`%>%lines(type = "b", pch = 19, col = "red")
}

data%>%
  filter(公里 > 339 & 公里 < 376)%>%
  count(發生時間_時)%>%
  as.vector()%>%
  lines(type = "b", pch = 19, main = "事故發生頻率 測站:01F0339N to 01F0376N",col = "green")
date = c("2019-04-04","2019-04-05","2019-04-06","2019-04-07")
for(i in 1:length(date)){
  tmp = y2019%>%
    filter(day == date[i])%>%
    filter(from == "01F0339N")%>%
    select(day,hour,traffic)%>%
    group_by(hour)%>%
    summarise(sum(traffic))%>%
    as.data.frame()
  tmp$`sum(traffic)`%>%lines(type = "b", pch = 19, col = "blue")
}


data%>%
  filter(公里 > 339 & 公里 < 376)%>%
  count(發生時間_時)%>%
  as.vector()%>%
  plot(type = "b", pch = 19, main = "事故發生數量 測站:01F0339N to 01F0376N")
```

```{r eval=FALSE, include=FALSE}
ind = which(y2019$min %in% c("00","05","10","15","20","25"))
y2019[ind,6] = "00"
y2019[-ind,6] = "30"

y2019part1 = y2019%>%group_by(day, hour, min, from, to)%>%summarise(total_speed = mean(speed))%>%group_by(day, hour, min)%>%separate(from, c(NA, "from"), sep = 2)%>%pivot_wider(names_from = from, values_from = total_speed)%>%group_by(day, hour, min)%>%summarise(speed339 = na.omit(F0339N), speed376 = na.omit(F0376N), speed413 = na.omit(F0413N))

y2019part2 = y2019%>%group_by(day, hour, min, from, to)%>%summarise(total_traffic = sum(traffic))%>%group_by(day, hour, min)%>%separate(from, c(NA, "from"), sep = 2)%>%pivot_wider(names_from = from, values_from = total_traffic)%>%group_by(day, hour, min)%>%summarise(traffic339 = na.omit(F0339N), traffic376 = na.omit(F0376N), traffic413 = na.omit(F0413N))

y2019_total = inner_join(y2019part1, y2019part2, by = c("day", "hour", "min"))

write.csv(y2019_total, "C:/Users/User/Desktop/freeway/2019_M05.csv")
head(y2019part1)

y2019%>%head(20)
, total_traffic = sum(traffic)
```

```{r eval=FALSE, include=FALSE}
y2019_arranged%>%head()
```
```{r eval=FALSE, include=FALSE}
data$發生時間_分 = as.numeric(data$"發生時間_分")
data%>%head()
ind = which(data$"發生時間_分" < 60 & data$"發生時間_分" >=30)
data[ind, 3] = "30"
data[-ind, 3] = "00"
colnames(data)[c(1,2,3)] = c("day","hour", "min")
data$day = gsub("/", "-", data$day)
data$day = as.Date(data$day)
data%>%head()


data%>%
  select(day, hour, min)%>%
  group_by(day, hour, min)%>%
  mutate(counts = n())

tmp_data = data%>%
  mutate(dates = paste(day, hour, min, sep = "_"))%>%
  group_by(dates)%>%
  mutate(counts = n())
tmp_data%<>%
  select(dates, counts)
tmp_data = unique(tmp_data)
```








```{r eval=FALSE, include=FALSE}
y2019_arranged%<>%
  mutate(dates = paste(day, hour, min, sep = "_"))

tmp = left_join(y2019_arranged, tmp_data, by = "dates")
17520-sum(is.na(tmp$counts))
y2019_arranged = tmp
ind = which(is.na(y2019_arranged$counts) == TRUE)
y2019_arranged[ind, 12] = 0
sum(is.na(y2019_arranged))
```

